【裁判字號】    90,台上,6445
【裁判日期】    901019
【裁判案由】    違反稅捐稽徵法
【裁判全文】
最高法院刑事判決                                九十年度台上字第六四四五號
    上  訴  人  陳錦
右上訴人因違反稅捐稽徵法案件，不服台灣高等法院中華民國八十八年八月五日第二
審判決（八十八年度上訴字第二二七三號，起訴案號：台灣板橋地方法院檢察署八十
七年度偵字第二六七八○號），提起上訴，本院判決如左：
    主  文
上訴駁回。
    理  由
按刑事訴訟法第三百七十七條規定：上訴於第三審法院，非以判決違背法令為理由不
得為之，是提起第三審上訴，應以原判決違背法令為理由，係屬法定要件，如果上訴
理由狀並未依據卷內訴訟資料具體指摘原判決不適用何種法則或如何適用不當，或所
指摘原判決違法情事，顯與法律規定得為第三審上訴理由之違法情形不相適合時，均
應認其上訴為違背法律上之程式，予以駁回。本件原判決撤銷第一審之判決，改判仍
論處上訴人陳錦  公司負責人為納稅義務人，以不正當方法逃漏稅捐，處有期徒刑五
月；已詳其所憑之證據及認定之理由，並說明上訴人否認本件犯罪所持諸項辯解，
係推卸刑責之詞，不足採取，從形式上觀察，原判決並無違背經驗法則、論理法則或
調查職責未盡之違法情形。上訴人上訴意旨略稱：(一)民國八十六年申報營利事業所得
稅時，因上訴人受傷開刀，委託楊嘉豐代辦，楊嘉豐誤將楊春美誤為曾貴琴而誤報，
事後業經更正，上訴人無犯罪故意。(二)確有楊春美其人，原審未予查明，有調查職責
未盡之違誤。(三)江福祥為公司股東，乃以最低薪資發放，原判決認此部分係虛列，違
背經驗法則等語，並提出戶口名簿影本及台北市立中興醫院診斷證明書等件請求宣告
緩刑。惟查：原判決於理由欄已就上訴人於原審否認犯罪所辯曾貴琴報稅部分係誤報
及江福祥為公司股東，有領取薪水云云，係與事實不符及違背常情而不足採，復說明
本件被害人曾貴琴向檢察機關提出告訴後，上訴人始囑東吳會計師事務所記帳員陳琴
心將曾貴琴更正為楊春美，並不能因此解免逃漏稅捐結果之刑責；原判決上引論斷與
卷內資料並無不符，不能指為違法；又上訴人於原審並未請求傳訊證人楊春美，而原
審以本件上訴人罪證已甚明確，未依職權傳訊楊春美，不能指稱原判決有調查職責未
盡之違法。至於商業會計法第十五條第一款所規定之原始憑證，係指證明事項之經過
，而為造具記帳憑證所根據之憑證，而公司行號所製作之各類所得扣繳暨免扣繳憑單
，係公司行號於支付員工薪資後，將支付之數額列載，交付與員工作為申報綜合所得
稅之用，並非據以造具記帳憑證之用，應非該條款所規定之原始憑證；原判決認係原
始憑證，固不無可議，然本件為程序判決，未進入實體，無從審酌。應認上訴人之上
訴為違背法律上之程式，予以駁回。又本件為程序判決，上訴人提出戶口名簿影本及
台北市立中興醫院診斷書等件，聲請宣告緩刑，亦無從斟酌，併予明。
據上論結，應依刑事訴訟法第三百九十五條前段，判決如主文。
中      華      民      國     九十     年      十      月     十九     日
                              最高法院刑事第一庭
                                  審判長法官  施  文  仁
                                        法官  張  淳  淙
                                        法官  林  永  茂
                                        法官  蕭  仰  歸
                                        法官  賴  忠  星
      右正本證明與原本無異
                                              書  記  官
中      華      民      國     九十     年      十      月    二十四    日


司法院資訊處製作；財團法人民間司法改革基金會備份。
